臺灣桃園地方法院刑事判決　　　　　　　 94年度易字第580號
公　訴　人　臺灣桃園地方法院檢察署檢察官
被　　　告　甲○○
　　　　　　　　　　　之1號
上列被告因違反毒品危害防制條例案件，經檢察官提起公訴（94
年度毒偵字第1661號），暨併案審理（94年度毒偵字第4655號）
，嗣於本院準備程序進行中，被告就被訴事實為有罪之陳述，經
本院合議庭認為適當後，裁定由受命法官獨任進行簡式審判程序
，判決如下：
     主  文
甲○○連續施用第二級毒品，累犯，處有期徒刑柒月。扣案之第
二級毒品甲基安非他命壹包（實稱毛重零點肆肆公克），沒收銷
燬之。
      事  實
一、甲○○前於民國八十八年間，因違反毒品危害防制條例案件
    ，經臺灣臺北地方法院於八十八年三月十六日以八十八年度
    毒聲字第六八一號裁定送觀察勒戒後，認無繼續施用毒品之
    傾向，經臺灣臺北地方法院檢察署於八十八年三月三十一日
    以八十八年度偵字第六八四六號為不起訴處分確定；復於同
    年在因施用毒品案件，經臺灣板橋地方法院裁定送觀察勒戒
    後，認無繼續施用毒品之傾向，經臺灣板橋地方法院檢察署
    於同年十二月二十八日以八十八年度毒偵字第二六六九號為
    不起訴處分確定；又於八十九年間因施用毒品案件經臺灣板
    橋地方法院於八十九年三月二十三日以八十九年度聲戒字第
    四三０號裁定強制戒治，於同年八月三日以八十九年度毒聲
    字第四六八０號裁定准予停止強制戒治付保護管束，因在保
    護管束期間再施用毒品，臺灣板橋地方法院乃於九十年一月
    十七日以九十年度毒聲字第三七號裁定撤銷保護管束執行強
    制戒治，於九十一年一月十七日執行完畢釋放。且因違反毒
    品危害防制條例案件，經臺灣板橋地方法院分別於九十年五
    月三十日以九十年度易字第一０三一號、九十一年三月八日
    以九十年度易字第三七九０號判處有期徒刑六月、六月、六
    月，經臺灣板橋地方法院於九十一年五月二日以九十一年度
    聲字第九一三號定應執行有期徒刑一年三月，於九十二年一
    月六日縮短刑期假釋出監，於九十二年三月十八日假釋期滿
    視為執行完畢。詎甲○○仍未戒除毒癮，又於五年內基於施
    用第二級毒品甲基安非他命之概括犯意，於九十四年三月四
    日上午七時、同年四月十五日晚上某時，以將甲基安非他命
    放入玻璃球內燒烤吸煙方式，在桃園縣龜山鄉○○路○段五
    一六巷三弄十四號一樓、桃園縣龜山鄉○○路○段頂好巷二
    之二號六樓施用第二級毒品甲基安非他命各一次，嗣分別於
    同年三月四日下午六時三十分許、四月十六日三時四十分許
    為警在桃園縣龜山鄉○○路○段五一六巷三弄十四號一樓、
    臺北縣新莊市○○路一五０號查獲，並扣得甲基安非他命一
    包（實稱毛重零點四四公克）。
二、案經臺北市政府警察局萬華分局及臺北縣政府警察局新莊分
    局報請臺灣桃園地方法院檢察署檢察官偵查起訴及移送併辦
    ，嗣於本院準備程序進行中，被告就被訴事實為有罪之陳述
    ，本院改依簡式審判程序審理。
      理  由
一、上開事實，業據被告甲○○於本院審理時坦承不諱在卷，又
    被告先後為警查獲所採取之尿液檢體中，均檢出安非他命陽
    性反應，有臺灣尖端先進生技醫藥股份有限公司九十四年三
    月十六日濫用藥物檢驗報告、臺灣檢驗科技股份有限公司九
    十四年五月三日濫用藥物尿液檢驗報告各乙紙附卷可稽，且
     扣 案之白色結晶性粉末一包經送鑑定結果，檢出甲基安非
    他命成分，此有行政院衛生署管制藥品管理局九十四年十月
    四日管檢字第０九四０００九二七二號檢驗成績書在卷可憑
    （見本院卷第二九頁），足徵被告前揭連續施用第二級毒品
    安非他命之自白與事實相符而堪予採信。再查被告前如事實
    欄所載，因施用第二級毒品安非他命案件，經臺灣臺北地方
    法院及臺灣板橋地方法院先後裁定送勒戒處所觀察、勒戒後
    ，均認無繼續施用毒品之傾向，由臺灣臺北地方法院檢察署
    檢察官及臺灣板橋地方法院檢察署檢察官於八十八年三月三
    十一日及同年十二月二十八日分別為不起訴處分後確定在案
    ，復因施用毒品經臺灣板橋地方法院裁定強制戒治，而於九
    十一年一月十七日執行完畢釋放等情，有臺灣高等法院被告
    前案紀錄表在卷可參，其復於九十四年三月四日、四月十五
    日，再為本件連續施用第二級毒品之犯行，是被告於強制戒
    治釋放後五年內再犯施用第二級毒品之罪，其所為顯與毒品
    危害防制條例第二十條第三項之規定相符無疑。本件事證明
    確，被告犯行堪以認定，應予依法論科。
二、核被告甲○○所為，係犯毒品危害防制條例第十條第二項之
    施用第二級毒品罪。被告持有第二級毒品甲基安非他命，既
    意在供己施用，其持有之低度行為應為施用之高度行所吸收
    ，不另論罪。再者，被告先後二次施用第二級毒品甲基安非
    他命犯行，時間緊接，犯罪構成要件相同，顯係基於概括犯
    意為之，應依刑法第五十六條連續犯規定論以一施用第二級
    毒品罪，並依法加重其刑。而被告曾犯有如事實欄所載之前
    科紀錄及執行情形，此有臺灣高等法院被告全國前案紀錄表
    一份在卷可憑，其於執行完畢後五年之內再犯有期徒刑以上
    之本案罪行，為累犯，應依刑法第四十七條規定遞予加重其
    刑。爰審酌被告前因施用毒品案件，業經強制戒治期滿，並
    經判刑確定執行完畢，猶不知悔改，再施用第二級毒品，戕
    害己身之素行，施用毒品之次數、頻率，且犯後坦承犯行，
    態度良好等情狀，量處如主文所示之刑。扣案之第二級毒品
    甲基安非他命一包（實稱毛重零點四四公克），應依毒品危
    害防制條例第十八條第一項前段規定沒收銷燬之。
據上論斷，應依刑事訴訟法第二百七十三條之一第一項、第二百
九十九條第一項前段，毒品危害防制條例第十條第二項、第十八
條第一項前段，刑法第十一條、第五十六條、第四十七條，判決
如主文。
本案經檢察官蔡孟利到庭執行職務。
中　　華　　民　　國　　94　　年　　11　　月　　9 　　日
                  刑事第一庭    法　官　朱美璘
以上正本證明與原本無異
如不服本判決書應於送達後10日內向本院提出上訴狀
                                書記官　楊鳳滿
中　　華　　民　　國　　94　　年　　11　　月　　10　　日
附錄本案論罪科刑法條全文：
毒品危害防制條例第十條
施用第一級毒品者，處六月以上五年以下有期徒刑。
施用第二級毒品者，處三年以下有期徒刑。
